臺灣高等法院高雄分院刑事判決
111年度上易字第236號
上  訴  人  臺灣屏東地方檢察署檢察官
被      告  王凱永




上列上訴人因被告竊盜案件，不服臺灣屏東地方法院110年度易
字第177號，中華民國111年5月6日第一審判決（起訴案號：臺灣
屏東地方檢察署109年度偵字第7465號、第11634號），提起上訴
，本院判決如下：
    主  文
上訴駁回。
    理  由
一、本案經本院審理結果，認原審以檢察官所提出之證據及所指
    出之證據方法，並不足以證明被告甲○○確有被訴之2件刑法
    第320條第1項之竊盜犯行（即涉嫌於民國109年4月14日、10
    9年5月10日，至「NET屏東二店」竊盜女鞋、衣物），而為
    被告無罪之諭知，核無不當，應予維持，並引用第一審判決
    書所記載判決被告無罪的理由（如附件）。
二、檢察官以下述理由提起上訴：
　㈠依據卷附監視錄影畫面擷取照片及就該畫面之勘驗筆錄，顯
    示被告於109年4月14日晚上6點6分，在「NET屏東二店」2樓
    將店內女鞋放入其衣物之內後，即彎身提起購物籃，雙手置
    於身側走動，而衣內女鞋未見掉落，之後被告疾行離開，未
    見有任何聯絡他人之舉，並於同日下午6點9分步出該店1樓
    大門。被告雖辯稱其是因為害怕被人誤認有變裝癖，才將女
    鞋藏放在身上，之後打電話跟親友確認尺寸不合後，就將女
    鞋放置在店內並離去。但被告是在店內1樓拿取該女鞋，如
    果是因為害怕被誤認為變裝癖，其應該是在1樓就有藏放女
    鞋之舉，不會到2樓才為該行為。再者，被告將女鞋放在購
    物籃內，不一定會被當成變裝癖，但其藏放女鞋之舉，卻一
    定會被懷疑是竊嫌，故被告所辯不符常情。此外，被告將女
    鞋藏放身上至其離開店內，只有經過3分鐘，實難認被告有
    可以打電話跟親友確認的時間，且依前述監視錄影畫面，也
    看不出被告有打電話的情形，足見被告所辯不足採信，被告
    當時應是藏放女鞋後就直接離開店家。
　㈡被告在「NET屏東二店」拿取上述女鞋時，是穿著便於藏放該
    女鞋之深色衣物及寬鬆外套，且被告既有藏放女鞋之舉，自
    會極力避免遭他人發現，故無法以監視錄影畫面無法清楚看
    出被告藏放女鞋的位置，即對被告為有利的認定，原審就此
    部分應有違誤。
　㈢依據證人即「NET屏東二店」店員王珮慈證述：我於109年4月
    14日看到被告舉止有異、有閃躲的行為，之後請店長調閱監
    視器，發現被告有將女鞋藏在衣服內的情形，然後店長又有
    找其他人進行盤點，確認有1雙女鞋失竊。此外，我有在2樓
    男裝西裝區找到防盜磁扣（原審院卷第184至190頁），故其
    證詞與被告在該店2樓男裝部將女鞋藏放在身上，及店家盤
    點發現店內確有女鞋失竊等情節相符。另依證人即「NET屏
    東二店」店長乙○○於原審審理中的證述，可知只要知悉該店
    所使用之防盜磁扣的構成原理再施以巧力，即可將防盜磁扣
    拆卸，足認被告確實有竊取本件女鞋。
　㈣依據卷附監視錄影畫面擷取照片及就該畫面之勘驗筆錄，顯
    示被告於109年5月10日，拿取多件衣服並於「NET屏東二店
    」2樓路跑區停留許久，但之後轉身離開時，僅手持1件仍附
    掛衣架之黑色T恤；又被告當時是穿著深色上衣及外套，而
    依證人乙○○於原審審理中所證：此次失竊的深藍色牛仔褲、
    藍色牛仔襯衫、藍色棉麻襯衫各1件（下稱遭竊3件衣物），
    如果放在外套裡面有可能不會發現（原審院卷第128頁），
    足見該等衣物之大小並非無法藏匿。又本件案發後，「NET
    屏東二店」店內有拾獲2個掉落之防盜磁扣，與失竊情節相
    符，足認被告確有此部分之行竊衣物犯行。
　㈤被告先前於109年3月13日，在高雄市○○區○○路000號之統一超
    商內，亦有以衣物遮掩的方式，竊取該超商內的商品，此有
    臺灣橋頭地方法院109年度簡字第1449號判決在卷可證（偵
    上卷第5至7頁），足見以衣物遮掩方式行竊商品，乃是被告
    慣用的手法。而本案2起竊案的發生時間是在4、5月間，被
    告卻身穿寬鬆外套前往「NET屏東二店」，顯然是要以相同
    手法行竊店內物品。
三、上訴論斷的理由
　㈠關於上訴意旨㈠部分：
　⒈被告於原審準備程序中，已經陳明其是因為見到「NET屏東二
    店」店員看到其拿著女鞋，怕被誤認是變裝癖，才會有將女
    鞋放入衣物內的舉動（原審院卷第57頁）。可知被告此舉乃
    是臨時起意而為，在此情形下，其未在拿取女鞋的1樓為該
    舉動，而是於意識到自己可能被當作變裝癖後，才伺機在2
    樓將女鞋放入其衣物內，並無不合常理之處。
　⒉依照被告於事發當時所遭遇的狀況，其認為自己可能會被當
    作變裝癖，乃是當下已經面臨、需要馬上處理的問題。至於
    「將女鞋放入衣物內致可能被誤認為竊嫌」此事，則無證據
    顯示被告當時已經有所認知，故非其當下需即刻面對、考量
    的問題（即就當時情形而言，被告應是認為自己將女鞋放入
    衣物內此一舉動，並未遭人發現，不會有被誤認是竊嫌的疑
    慮）。因此，被告選擇先處理當時面臨的問題，而未慮及日
    後所可能衍生的困擾，尚難認有顯然違反常情之處。
　⒊被告將女鞋放入衣物內至離開「NET屏東二店」，期間既然有
    3分鐘的空檔，而撥打電話向親友確認尺寸此事，按理只需
    數十秒甚至更短時間即可完成；又依據卷附監視錄影畫面擷
    取照片及就該畫面之勘驗筆錄所示（警1卷第31至37頁、偵
    上卷第17至19頁），相關監視錄影畫面因設置位置及拍攝角
    度的關係，並未就被告將女鞋放入衣物內至離開「NET屏東
    二店」的全部過程予以完整拍攝，且未能拍攝到被告舉止的
    時間就上述3分鐘期間所佔比例甚高，自無法排除被告是在
    監視錄影畫面未拍攝到的處所撥打電話的可能。從而，上訴
    意旨以前述時間上的差距及監視錄影畫面的拍攝情形，主張
    被告所辯不實，尚屬難以採認。
　㈡關於上訴意旨㈡、㈢部分：
　⒈依據證人乙○○、王珮慈所證，「NET屏東二店」店內的商品，
    均有安裝防盜磁扣，若未將防盜磁扣拆除即將商品帶出該店
    ，該店門口的警報器就會發出聲響（原審院卷第123至124、
    186頁）。因此，即使被告於109年4月14日當天，可將女鞋
    不著痕跡的藏放在身上，亦需將防盜磁扣拆除，方能在不被
    該店店員當場發覺的狀況下，順利將女鞋帶出「NET屏東二
    店」。
　⒉證人乙○○就「NET屏東二店」所使用之防盜磁扣的拆除方式，
    乃是證述：防盜磁扣是塑膠材質，以1個塑膠片及1個針卡組
    成，裡面還有晶片，而要拆除防盜磁扣，無法以徒手方式為
    之，要使用設置在櫃檯的拆除器。拆除器上有2個圓柱狀的
    東西，頂住防盜片，頂上去之後針就會掉下來（原審院卷第
    125至126頁）。故依據乙○○的證詞，要拆除「NET屏東二店
    」所使用的防盜磁扣，是要以特定拆除器為之，並非如上訴
    意旨所主張，只要知悉其構成原理再施以巧力即可拆除，故
    上訴意旨就此顯有誤會。又依據卷附監視錄影畫面擷取照片
    ，未見被告於109年4月14日當天，有攜帶任何工具前往「NE
    T屏東二店」，其甚至連可放置工具的包包、提袋等物品，
    均未攜帶（警1卷第31至37頁），自難遽認被告有拆卸上述
    防盜磁扣的能力。再者，依據乙○○於原審審理中所述，此案
    件發生後所發現之防盜磁扣，有遭破壞的情形（原審院卷第
    129至130頁），故該防盜磁扣顯非遭人以巧力拆卸，而是以
    強制力加以破壞、拆解。而依據卷附監視錄影畫面擷取照片
    ，被告是於109年4月14日下午6點4分拿取本件女鞋，之後於
    同日下午6點9分離開該店，期間僅有短短5分鐘的時間，姑
    且不論本案並無證據顯示被告有攜帶可破壞、拆解上述防盜
    磁扣的工具前往該店，即使被告當時有取得合用工具，其可
    否能於上述5分鐘的時間內，先後完成「在1樓取走女鞋、於
    避免遭他人發覺的狀況下順利破壞、拆解上述防盜磁扣、將
    該女鞋帶至2樓藏放在衣物內、回到1樓離開該店」等眾多行
    為，亦甚所疑。從而，本件無從以被告當日舉止有異、事後
    發現該店確有女鞋失竊等情事，即認該失竊之女鞋確為被告
    所竊取。
　㈢關於上訴意旨㈣部分：
　⒈依據證人乙○○於原審審理中所述（原審院卷第129至130頁）
    及警方人員所拍攝的蒐證照片（原審院卷第254頁），此案
    件發生後所發現之防盜磁扣，亦有遭破壞的情形；另依據卷
    附監視錄影畫面擷取照片，未見被告於109年5月10日當天，
    有攜帶任何工具前往「NET屏東二店」，甚至連可放置工具
    的包包、提袋等物品，被告亦未攜帶（警1卷第43至51頁）
    。因此，已難遽認被告有在不被該店店員當場發覺的狀況下
    ，順利將遭竊3件衣物帶出「NET屏東二店」的能力。
　⒉證人乙○○所證：「遭竊3件衣物如果放在外套裡面有可能不會
    發現」，僅是其個人臆測之詞，已無從為不利於被告的認定
    。況且，被告若要將本件遭竊3件衣物藏放在身上，其勢必
    要將該等衣物加以折疊方能為之，但該等衣物數量非少，其
    中更有牛仔褲、牛仔襯衫等材質厚重的衣物，一經折疊之後
    ，必然會有相當的厚度。然依卷附監視錄影畫面擷取照片所
    示，被告當天走出「NET屏東二店」時，身上所著衣物與其
    身體的貼合狀況，與其剛進入該店時，並無明顯不同，未見
    有將相當厚度的物品藏放在身上的情形（警1卷第43至51頁
    ），就此而言，實難認定被告有以將衣物藏放在身上的方式
    而竊取上述衣物。
　⒊至於「被告拿取多件衣服在『NET屏東二店』2樓路跑區停留許
    久，之後轉身離開時，僅手持1件仍附掛衣架之黑色T恤」部
    分，被告已經陳明其是於試穿衣物後，認為該等衣物不合身
    ，並將之隨意放置、未再放回原處所致（原審院卷第58頁、
    本院卷第106-1、110頁）。而其此部分所辯，亦未顯然違反
    常情，自難以此即認被告確有竊取遭竊3件衣物的行為。
　㈣關於上訴意旨㈤部分，以衣物遮掩物品的手法行竊財物，乃是
    常見的行竊方式，並無任何獨特性、差異性可言，自無從以
    被告曾以該常見的行竊手法行竊財物，作為被告有為本案犯
    行的依據。況且，以上述手法行竊財物，須以財物體積大小
    合宜為前提，而依據上訴意旨所指之另案判決書所載，被告
    當時是分2次竊取行動電源、傳輸線等體積甚小的物品（偵
    上卷第5頁），故本案所失竊的女鞋、衣物等財物，體積實
    無法與另案失竊物品相提並論，由此更加顯示上訴意旨主張
    難以採認。至於被告所穿著衣物為何，與其個人喜好、風格
    、對溫度的感受等眾多因素有關，且本件案發時間之4月14
    日、5月10日，尚屬冷暖交替的時節，各人如何穿著衣物，
    更是會出現差異甚大之情形。此由卷附監視錄影畫面擷取照
    片所示，於109年4月14日當天，有拍攝到第三人穿著比被告
    更為厚重的外套（警卷第39頁），而於109年5月10日當天，
    亦有拍攝到第三人穿著長袖衣物（警卷第49頁），即可作為
    佐證。因此，本案並無法以被告案發當時所穿著的衣物，而
    為不利於被告的認定。
　㈤綜上所述，本件並無法證明被告確實有被訴之前述2起竊盜犯
    行，故原審所為諭知被告無罪之判決，經核並無違誤。檢察
    官仍以前述主張，指稱原判決違誤而提起上訴，為無理由，
    應予駁回。　
四、被告經原審判決有罪之另起竊盜犯行（即於109年7月19日，
    在屏東縣○○市○○路00號前，竊取被害人陳淑梅所有之安全帽
    ），因無人上訴而已確定，故此部分不屬於本院審判的範圍
    ，併予說明。
據上論斷，應依刑事訴訟法第368條、第373 條，判決如主文。
本案經檢察官董秀菁、黃凱中提起公訴，檢察官曾馨儀提起上訴
，檢察官許怡萍到庭執行職務。　　
中　　華　　民　　國　　111 　年　　10　　月　　25　　日
                  刑事第四庭    審判長法  官  黃建榮
                                      法  官  李嘉興
                                      法  官  陳君杰
以上正本證明與原本無異。
不得上訴。
中　　華　　民　　國　　111 　年　　10　　月　　25　　日
　　　　　　　　　　　　　　　　　　　書記官  吳璧娟　　
附件：
臺灣屏東地方法院刑事判決
110年度易字第177號
公　訴　人　臺灣屏東地方檢察署檢察官
被　　　告　甲○○　



上列被告因竊盜案件，經檢察官提起公訴（109年度偵字第7465
、11634號），本院判決如下：
    主  文
甲○○犯竊盜罪，處拘役貳拾日，如易科罰金，以新臺幣壹仟元折
算壹日。
甲○○其餘被訴部分均無罪。
    事  實
一、甲○○於民國109年7月19日13時14分許，騎乘車牌號碼000-00
    0號普通重型機車（下稱A車），至屏東縣○○市○○路00號前，
    意圖為自己不法之所有，基於竊盜之犯意，見車牌號碼000-
    000號普通重型機車（下稱B車）停放在該處且無人看管，即
    徒手竊取陳淑梅所有、懸掛在B車上之安全帽1頂，得手後離
    去。嗣陳淑梅發覺上開安全帽遭竊後報警處理，經警調閱監
    視錄影畫面，循線查悉上情。
二、案經陳淑梅訴由屏東縣政府警察局屏東分局（下稱屏東分局
    ）報告臺灣屏東地方檢察署檢察官偵查起訴。
    理  由
壹、有罪部分
一、按被告以外之人於審判外之陳述，雖不符刑事訴訟法第159
    條之1至之4等規定，惟經當事人於審判程序同意作為證據，
    法院審酌該言詞或書面陳述作成時之情況，認為適當者，亦
    得為證據，刑事訴訟法第159條之5第1項定有明文。查本判
    決有罪部分所引用具傳聞性質之證據，檢察官、被告甲○○於
    本院審理時均表示同意有證據能力（本院卷第59、122頁）
    ，本院審酌上開證據資料作成時之情況，並無任何違法取證
    之不適當情形，且與被告涉案之事實具有相當之關聯性，依
    刑事訴訟法第159條之5第1項規定，認均具有證據能力。
二、上揭犯罪事實，業據被告於偵訊及本院審理時均坦承不諱（
    偵11634卷第52頁，本院卷第58、97、121、183、196頁），
    核與證人即告訴人陳淑梅於警詢及偵訊中之證述大致相符（
    警二卷第7至8頁，偵11634卷第51至52頁），並有員警偵查
    報告、車輛詳細資料報表、監視錄影畫面擷圖、現場照片等
    件在卷可稽（警二卷第5、25、37至57頁，偵11634卷第35至
    37頁），堪認被告上開任意性自白與事實相符，可以採信。
    本案事證明確，被告犯行堪以認定，自應依法論科。
三、論罪科刑
  ㈠核被告所為，係犯刑法第320條第1項之竊盜罪。
  ㈡被告前因偽造文書等案件，經臺灣高雄地方法院以104年度訴
    字第244號判決判處有期徒刑1年4月（1罪）、3月（1罪）、
    10月（1罪），並就其中不得易科罰金部分定應執行有期徒
    刑2年，復經臺灣高等法院高雄分院（下稱高雄高分院）以1
    04年度上訴字第1007號判決駁回上訴，再經最高法院以105
    年度台上字第1579號判決駁回上訴而確定。嗣前揭3罪經高
    雄高分院以105年度聲字第1122號裁定定應執行有期徒刑2年
    2月確定，於107年3月19日因縮短刑期假釋出監，所餘刑期
    付保護管束，並於107年10月7日縮刑期滿，假釋期滿未遭撤
    銷，以執行完畢論等情，有臺灣高等法院被告前案紀錄表在
    卷可參（本院卷第21至24頁）。被告受有期徒刑執行完畢後
    ，5年以內故意再犯本案有期徒刑以上之罪，屬累犯，應依
    刑法第47條第1項之規定加重其刑。至於司法院釋字第775號
    解釋，依解釋文及理由之意旨，係指構成累犯者，不分情節
    ，一律加重最低本刑，於不符合刑法第59條所定要件之情形
    下，致生行為人所受之刑罰超過其所應負擔罪責之個案，不
    符罪刑相當原則、比例原則。於此範圍內，在修正前，為避
    免發生上述罪刑不相當之情形，法院就該個案應裁量是否加
    重最低本刑；依此，該解釋係指個案應量處最低法定刑、又
    無法適用刑法第59條在內減輕規定之情形，法院應依此解釋
    意旨裁量不予加重最低本刑（最高法院108年度台上字第338
    號判決意旨參照），本案並無上開情事，自應依累犯規定加
    重其刑，附此敘明。
  ㈢按犯罪之情狀顯可憫恕，認科以最低度刑仍嫌過重者，得酌
    量減輕其刑，刑法第59條固有明定。惟此酌量減輕其刑，必
    須犯罪另有特殊之原因與環境，在客觀上足以引起一般同情
    ，縱宣告法定最低度刑，猶嫌過重者，始有其適用。經查，
    被告在公眾場所竊取他人財物，顯然無視於國家法令之規範
    ，且其為本案犯行並無任何不得已之情由，況被告前因竊盜
    犯行已有多次論罪科刑紀錄，有臺灣高等法院被告前案紀錄
    表在卷可佐，其猶未知所警惕再犯本案，是依被告之犯罪情
    狀，本院認為並無客觀上足以引起一般人之同情顯可憫恕，
    而宣告法定最低刑度仍嫌過重之情，是被告請求依刑法第59
    條規定酌減其刑（本院卷第198頁），尚非有據。
  ㈣爰審酌被告不思以己身之力循正當途徑獲取所需，竟竊取他
    人財物，欠缺對他人財產權之尊重，所為誠屬不應該；惟念
    被告犯後尚能坦承犯行，且已與告訴人陳淑梅以新臺幣（下
    同）3,356元達成和解，並履行完畢之犯後態度，有本院和
    解筆錄、公務電話紀錄，領據等件在卷可佐（本院卷第139
    、265至267頁），兼衡被告行竊之手段尚屬平和，並考量其
    前科紀錄（見卷附臺灣高等法院被告前案紀錄表，上述構成
    累犯部分不予重複評價），兼衡被告自陳為高職肄業之智識
    程度，入監前從事水泥灌漿工人，每月收入約5萬多元，離
    婚、有2名未成年子女之生活經濟狀況（本院卷第197頁）等
    一切情狀，量處如主文所示之刑，並諭知易科罰金之折算標
    準，以資懲儆。
四、沒收
　㈠未扣案之安全帽1頂，固為被告本案犯罪所得，然被告業與告
    訴人陳淑梅以3,356元達成和解並履行完畢，業如前述，是
    若仍就被告本案之犯罪所得宣告沒收，實有過苛之虞，爰依
    刑法第38條之2第2項之規定，不予宣告沒收或追徵。
　㈡至未扣案之A車，雖係被告抵達及離去犯罪現場代步所用之物
    ，然上開機車僅係偶然供作本案犯罪之用，倘予宣告沒收或
    追徵其價額，本院認有過苛之虞，亦依刑法第38條之2第2項
    規定，不予宣告沒收及追徵，附此敘明。
貳、無罪部分
一、公訴意旨另以：被告意圖為自己不法之所有，基於竊盜之犯
    意，分別為下列行為：㈠於109年4月14日18時6分許前某時許
    ，騎乘A車至屏東縣屏東市復興路與萬倉街口，先將A車停放
    在該處後，再步行至屏東縣○○市○○路00號「NET屏東二店」
    （下稱NET屏東二店）內，於同日18時6分許，趁四下無人之
    際，以不明方式竊取黑色有跟女鞋1雙（下稱系爭女鞋）得
    手後，步行至A車停放處騎乘A車離去。㈡於109年5月10日20
    時15分許前某時許，騎乘A車至復興路與萬倉街口，先將A車
    停放在該處後，步行至NET屏東二店內，於同日20時15分許
    ，趁四下無人之際，以不明方式竊取深藍色牛仔褲1件、藍
    色牛仔襯衫1件、藍色棉麻襯衫1件（下合稱系爭衣物）得手
    後，步行至A車停放處騎乘A車離去。因認被告此等部分，同
    均涉犯刑法第320條第1項之竊盜罪嫌等語。
二、按犯罪事實應依證據認定之，無證據不得認定犯罪事實；不
    能證明被告犯罪者，應諭知無罪之判決，刑事訴訟法第154
    條第2項、第301條第1項分別定有明文。而認定犯罪事實所
    憑之證據，雖不以直接證據為限，間接證據亦包括在內，然
    而無論直接或間接證據，其為訴訟上之證明，須達於通常一
    般之人均不致有所懷疑，而得確信其為真實之程度者，始得
    據為有罪之認定（最高法院76年台上字第4986號判例意旨參
    照）。又檢察官對於起訴之犯罪事實，應負提出證據及說服
    之實質舉證責任，倘其所提出之證據，不足為被告有罪之積
    極證明，或其指出證明之方法，無從說服法院以形成被告有
    罪之心證，基於無罪推定之原則，自應為被告無罪判決之諭
    知（最高法院92年台上字第128號判例意旨參照）。
三、公訴意旨認被告涉犯上開犯行，無非係以被告於警詢及偵訊
    中之供述，證人即告訴人即NET屏東二店店長乙○○於警詢及
    偵訊中、證人即NET屏東二店店員王珮慈於偵訊中之證述，
    監視錄影畫面擷圖、車輛詳細資料報表等件為主要論據。
四、訊據被告固坦承於109年4月14日18時6分許，騎乘A車前往NE
    T屏東二店逛街，並在店內將系爭女鞋藏放在腹部處之衣服
    內，又於109年5月10日20時15分許，騎乘A車前往NET屏東二
    店逛街等事實，惟堅決否認有何竊盜之犯行，辯稱：我把女
    鞋藏放在腹部處之衣服內，是因為店員看到我拿女鞋，我怕
    他誤認我是變裝癖，之後跟親友確認尺寸不符，就把女鞋拿
    回架上歸還，只是沒有放回原位；NET屏東二店應該有防盜
    鎖及防盜系統，如果我真的竊盜，防盜鈴應該會響起，況且
    監視器並未拍攝到我將衣物帶出賣場，且我2次離開賣場時
    ，外套均敞開、未拉上拉鍊，若有藏放衣物都可以看得到，
    我懷疑是因為當月盤虧嚴重虧損，店員才將虧損衣物栽贓在
    我身上等語（本院卷第57至58、197至198頁）。經查：
  ㈠被告於109年4月14日18時6分許，騎乘A車前往NET屏東二店逛
    街，並在店內將系爭女鞋藏放在腹部處之衣服內，又於109
    年5月10日20時15分許，騎乘A車前往NET屏東二店並拿取數
    件衣物之事實，為被告所不爭執（本院卷第59頁），核與證
    人乙○○、王珮慈於本院審理時之證述大致相符（本院卷第12
    2至132、184至190頁），並有員警偵查報告、監視錄影畫面
    擷圖等件在卷可考（警一卷第5至6、31至57頁），此部分之
    事實，首堪認定。
  ㈡被告以前詞置辯，惟查：
  ⒈證人乙○○於偵訊及本院審理中證稱：NET屏東二店於109年4月
    14日、109年5月10日，分別失竊系爭女鞋及系爭衣物，NET
    屏東二店有1、2樓區域，一般來說1樓會有5個店員，2樓會
    有3個店員，我自己這2天沒有在店內看到被告拿東西，是王
    珮慈發現被告行為有異，我是看監視器才知道被告有拿取系
    爭女鞋及系爭衣物，之後我們盤點商品，發現系爭女鞋及系
    爭衣物短缺，但是清點數量的紀錄沒有保存；這2次我們都
    有在店內發現掉落的防盜鎖，但是防盜鎖在哪裡被找到，以
    及掉落幾片防盜鎖我不記得了；店內商品都有安裝防盜鎖，
    防盜鎖需要使用工具拆除，我自己徒手無法扯開，如果沒有
    拆除防盜鎖就將商品帶出商店門口的防盜門，警報器會發出
    聲響，每天早上開始營業時我們都會測試防盜門有無故障，
    109年4月14日、109年5月10日這2日當天早上測試時沒有故
    障等語（偵7465卷第33頁，本院卷第122至132頁）。
  ⒉證人王珮慈於偵訊及本院審理中證稱：NET屏東二店於109年4
    月14日、109年5月10日，分別失竊系爭女鞋及系爭衣物，但
    是我沒有直接看到被竊盜的情形，109年4月14日那次我是看
    到被告舉止有異，被告繞到商品展示架後面，發現我看到他
    ，我覺得他有閃躲行為，就請店長調監視器，發現被告拿系
    爭女鞋並藏放在腹部處之衣服內，14日這次掉落的防盜鎖是
    我發現的，是在2樓男裝區的西裝褲口袋拿出來的，店內的
    防盜鎖都長得一樣，我每天打烊前都會去檢查店內商品的防
    盜鎖有無被破壞，或有無其他遭破壞的防盜鎖，發現防盜鎖
    被破壞時，才會去盤點部分商品數量，至於109年5月10日這
    次的狀況我不清楚；我們每天都會測試防盜門是否有故障，
    且每個商品上面都有安裝防盜鎖，拆除的時候要使用機器，
    徒手沒辦法打開等語（偵7465卷第84頁，本院卷第184至190
    頁）。
  ⒊依證人乙○○、王珮慈前揭所證，證人乙○○係因證人王珮慈告
    知被告行為有異，而調閱監視器畫面，因認被告有拿取系爭
    女鞋及系爭衣物，且經清點後發現系爭女鞋及系爭衣物短缺
    ，又發現掉落之防盜鎖，始懷疑被告竊取上開物品，是證人
    乙○○、王珮慈於案發當日均未目睹被告竊取系爭女鞋及系爭
    衣物，依其等證述內容，僅能認定NET屏東二店於109年4月1
    4日、同年5月10日，分別失竊系爭女鞋及系爭衣物，且曾經
    發現掉落之防盜鎖，然監視器畫面是否足以證明被告涉有竊
    盜犯嫌？掉落之防盜鎖是否確為失竊系爭女鞋及系爭衣物所
    使用之防盜鎖，以及上開防盜鎖是否確為被告拆卸？均有存
    疑，是證人乙○○、王珮慈前揭所證均尚難直接證明被告有行
    竊之舉。
  ⒋再由證人乙○○、王珮慈前揭證述，可知系爭女鞋及系爭衣物
    上均有安裝防盜鎖，109年4月14日、同年5月10日，NET屏東
    二店早上營業時防盜門經測試並未故障，則本案若係被告所
    為，其如何在系爭女鞋及系爭衣物上均有安裝防盜鎖之情況
    下，將系爭女鞋及系爭衣物帶出NET屏東二店？又依證人乙○
    ○、王珮慈之證述，關於掉落之防盜鎖數量、型態及發現位
    置，證人乙○○於警詢時答稱：「109年5月10日有找到2個防
    盜鎖」等語（警一卷第16頁），可知109年5月10日尋獲防盜
    鎖之數量（2個）與該次失竊物品之數量（衣物3件）不符；
    復據證人王珮慈於本院審理時答稱：「店內的防盜鎖都長得
    一樣，109年4月14日我有在2樓男裝區找到防盜鎖，但是不
    記得能不能重複使用了，5月10日的情形我不清楚」等語（
    本院卷第189至190頁），可見NET屏東二店店內商品之防盜
    鎖型態均相同，實無法確認109年4月14日其所尋獲之防盜鎖
    是否確為系爭女鞋所使用。從而，證人乙○○、王珮慈前揭證
    述，尚難憑以遽認掉落之防盜鎖確為失竊系爭女鞋及系爭衣
    物所使用之防盜鎖。再證人乙○○、王珮慈均證稱：NET屏東
    二店所使用之防盜鎖無法徒手拆卸，需要使用機器等語（本
    院卷第130、186頁），然依卷附監視錄影畫面擷圖（警一卷
    第37、51頁），於109年4月14日、同年5月10日，均未見被
    告有以器械拆卸商品防盜鎖之舉動，則上開在店內尋獲之防
    盜鎖是否確為被告拆卸？存有疑慮。況依證人王珮慈所述，
    其係於每日打烊前檢查商品防盜鎖有無被破壞，以及有無遭
    破壞之防盜鎖，而被告係於109年4月14日18時6分許前往NET
    屏東二店，距離證人王珮慈前1日打烊前檢查有無遭破壞之
    防盜鎖，已相隔近1日，惟依卷附監視錄影畫面擷圖（警一
    卷第35頁），NET屏東二店2樓於109年4月14日，除被告外尚
    有其他顧客，非僅有被告1人在內，故不能排除於證人王珮
    慈前1日打烊前檢查有無遭破壞之防盜鎖後，至109年4月14
    日發現掉落之防盜鎖前，有被告以外之人破壞防盜鎖之可能
    。
  ⒌再觀察卷附監視錄影畫面擷圖，被告在NET屏東二店內將系爭
    女鞋藏放在腹部處之衣服內時，可見腹部位置有些微凸起（
    警一卷第35頁），惟被告於109年4月14日離開NET屏東二店
    至屏東縣屏東市復興路與萬倉街口騎乘A車時，雙手並未拿
    取衣物，且未見有何遮隱行為，有上開監視錄影畫面擷圖在
    卷可參（警一卷第37、51頁），則被告辯稱已將系爭女鞋拿
    回架上歸還，似非無據。復依卷附監視錄影畫面擷圖顯示，
    被告於109年5月10日離開NET屏東二店時，僅手持1個已摺疊
    之紙袋，且行走時雙手垂放在身體2側，而失竊之系爭衣物
    數量達3件之多，且分別為深藍色牛仔褲1件、藍色牛仔襯衫
    1件、藍色棉麻襯衫1件，均非輕薄之衣物，則被告是否有可
    能將系爭衣物藏放在身上？亦堪質疑。是依卷附監視錄影畫
    面擷圖，尚不足以證明被告有何行竊之舉。
五、綜上所述，以本案之積極證據而言，僅足證明被告於109年4
    月14日18時6分許，前往NET屏東二店，並在店內將系爭女鞋
    藏放在腹部處之衣服內，又於109年5月10日20時15分許，前
    往NET屏東二店，拿取數件衣物，然證人乙○○、王珮慈均未
    目睹被告竊取系爭女鞋及系爭衣物，監視器畫面亦未直接攝
    得被告竊取系爭女鞋及系爭衣物後攜出NET屏東二店之舉，
    而案發當時NET屏東二店非僅有被告1名顧客，掉落之防盜鎖
    是否確為失竊系爭女鞋及系爭衣物所使用之防盜鎖，以及上
    開防盜鎖是否確為被告拆卸，皆存有疑問，均詳論如前。公
    訴意旨認被告涉犯前揭犯行所憑之證據，尚未達於通常一般
    之人均不致有所懷疑，而得確信其為真實之程度。從而，檢
    察官所舉之證據，既無法使本院獲致被告有罪之心證，即屬
    不能證明被告犯罪，揆諸前開說明，自應為被告無罪之諭知
    ，以昭審慎。
據上論斷，應依刑事訴訟法第299條第1項前段、第301條第1項，
刑法第320條第1項、第47條第1項、第41條第1項前段，刑法施行
法第1條之1第1項，判決如主文。
本案經檢察官董秀菁、黃楷中提起公訴，檢察官施柏均、曾馨儀
到庭執行職務。　　
中　　華　　民　　國　　111 　年　　5 　　月　　6 　　日
                  刑事第六庭  審判長法  官  程士傑 
                                    法  官  錢毓華
                                    法  官  王曼寧
以上正本證明與原本無異。
如不服本判決應於收受判決後20日內向本院提出上訴書狀，並應敘述具體理由；其未敘述上訴理由者，應於上訴期間屆滿後20日內向本院補提理由書（均須按他造當事人之人數附繕本）「切勿逕送上級法院」。　　　　　　　　　　　　　　　　　　　
中　　華　　民　　國　　111 　年　　5 　　月　　6 　　日
                                    書記官  李季鴻
卷別對照表：
簡稱 卷別 警一卷 屏東縣政府警察局屏東分局屏警分偵字第10932770300號卷 警二卷 屏東縣政府警察局屏東分局屏警分偵字第10934430300號卷 偵7465卷 臺灣屏東地方檢察署109年度偵字第7465號卷 偵11634卷 臺灣屏東地方檢察署109年度偵字第11634號卷 本院卷 臺灣屏東地方法院110年度易字第177 號卷